# 对方以实物作为对价,收入怎么确认？

提问人：woohaooo 时间：2012-08-14 15:17:52
回复 coolfish 的帖子
是不是需要考虑两种情况：
1. 合同中已规定金额，对方那实物抵账，按债务重组处理。
2.合同中明确规定，劳务的对价就是一个实物，那就按照采购货物和提供劳务同时确认两笔业务。
这两种处理，都是按照公允价值计量。

回答人：chenyiwei
基本赞同此观点。收入准则第五条规定收入计量的依据是对价的公允价值，该条不仅适用于销售商品，也适用于提供劳务和让渡资产使用权收入的计量。